臺灣臺中地方法院刑事裁定　　　　　　　　　　　　　九十三年度自緝字第五七號
　　自　訴　人　乙○○
　　被　　　告　甲○○
右列被告因侵占案件，經自訴人提起自訴，本院裁定如左：
    主  文
自訴駁回。
    理  由
一、自訴意旨略以：自訴人乙○○夥同被告甲○○及案外人邱欽華（約四、五十歲之
    成年男子，真實年籍不詳），於民國九十年十二月十二日，假批貨之名，設局向
    在彰化縣鹿港鎮○○路玉順媽祖廟旁擺攤販賣烏魚子之施純興、施志祥父子，詐
    取得價值新臺幣（下同）三十四萬元之烏魚子二百斤，得手後，隨即將該批烏魚
    子變賣得款朋分花用。嗣經警尋線查獲自訴人涉案後，自訴人欲與施純興、施志
    祥父子和解，惟不敢親自出面，乃開立一紙面額十萬元之支票，在臺中縣大肚鄉
    ○○路四三三號九樓託交被告與邱欽華持向施純興、施志祥父子處理和解事宜。
    詎被告取得前開支票後，竟將之侵占入己，而未依約交付施純興、施志祥父子，
    因認被告涉犯刑法第三百三十五條侵占罪嫌云云。
二、按法院或受命法官於自訴案件第一次審判期日前訊問及調查結果，如認為案件有
    刑事訴訟法第二百五十二條、第二百五十三條、第二百五十四條之情形者，得以
    裁定駁回其自訴，同法第三百二十六條第三項定有明文。次按犯罪事實應依證據
    認定之，無證據不得認定犯罪事實，刑事訴訟法第一百五十四條第二項定有明文
    。又自訴人指訴，係以使被告受刑事訴追為目的，是其陳述是否與事實相符，仍
    應調查其他證據以資審認，不得僅憑自訴人指訴遽令被告入罪（最高法院五十二
    年度臺上字第一三○○號判例意旨可資參照）。經查：(1)訊據被告甲○○固坦認
    有於上開時地與自訴人及邱欽華共同向施純興、施志祥父子詐取烏魚子，之後自
    訴人有委請被告與邱欽華向施純興、施志祥父子洽談和解等情事，惟堅決否認有
    侵占自訴人所開立之一紙面額十萬元支票，辯稱：自訴人央請被告與邱欽華出面
    和解時，是將該紙支票交給邱欽華，因為邱欽華文筆較佳，比較會寫和解書。之
    後被告載邱欽華去施志祥家和解時，被告是在屋外等，由邱欽華獨自持該紙票進
    入施志祥家裡。不久，邱欽華就出來，並跟被告說已經和解好了，被告即載邱欽
    華離去。嗣自訴人向被告表示：被害人說尚未和解，被告才知道原來邱欽華未與
    被害人達成和解，被告有去找邱欽華，但已找不到人。後來被告有拿三萬元給自
    訴人充作賠償被害人之款額等語。(2)自訴人於本院九十三年六月三十日訊問時亦
    坦稱：「被告後來有跟我和解處理這件事情，我現在回想起來，侵占我支票的人
    應該是邱欽華，因為我是親手交給他的，且依被告的個性，應該是不會侵占我的
    支票，我要撤回自訴，不再追究被告。」等語明確，足徵被告前開所辯非虛，自
    難僅憑自訴人起訴初始之片面指訴及臆測，遽為不利被告之認定。此外，復查無
    其他積極證據足以證明被告有自訴人所指之犯行，本件犯罪嫌疑顯有不足，揆諸
    前開法條及判例意旨，爰依法駁回其自訴。
三、本院審理過程，發現上開自訴人乙○○與被告甲○○共同向施純興、施志祥父子
    詐取烏魚子之犯行，自訴人乙○○部分業經臺灣高等法院臺中分院於九十二年十
    月十五日以九十二年度上易字第九八二號判處有期徒刑五月確定，有該號判決書
    及臺灣高等法院被告全國前案紀錄表在卷可憑；惟被告甲○○部分則未據起訴，
    爰依刑事訴訴法第二百四十一條規定逕為告發，請偵查機關依法處理。
據上論斷，應依刑事訴訟法第三百二十六條第三項、第二百五十二條第十款，裁定如
主文。
中      華      民      國      九十三      年    七    月      五      日
                                    臺灣臺中地方法院刑事第十庭
                                        審判長法  官  郭  瑞  祥
                                              法  官  黃  家  慧
                                              法  官  蔡  建  興
右正本證明與原本無異。
如不服本裁定，應於裁定送達後五日內向本院提出抗告狀。
                                          書記官
中    華    民    國      九十三      年       七      月     八    日
